# 陈版，独资有限责任公司股改同时引进投资者可以吗？

提问人：seavonkid 时间：2015-06-24 13:55:24
陈版，您好，麻烦您看一下一个关于股改时引入股东的问题： 有一个法人独资的有限责任公司，拟 6 月 30 日作为股改基准日，因为只有一个股东，拟股改时引进投资者，原股东以审计后的净资产折股，新引进的股东作为发起人以现金增资，这种方式是否可以呢？ 谢谢您了哈~~~

回答人：chenyiwei
一人有限责任公司应当先引入新股东成为非一人公司，然后由新老股东共同作为发起人签署发起人协议，按基准日经审计的帐面净资产折股，整体变更为股份有限公司。 其原因是：《公司法》规定股份有限公司的发起人不能少于 2 人，而有限责任公司变更为股份有限公司时，应按帐面净资产整体折股变更，这就意味着：如果在变更同时引入新股东增资扩股，则股份有限公司的初始净资产就不同于基准日有限责任公司经审计的帐面净资产，与“整体折股变更”的原则相矛盾。这时就会如fanxu7788所言“很可能会被视为法人以有限责任公司的净资产与新股东用现金共同出资新设立股份公司”。所以应当首先以有限责任公司状态引入新股东，解决发起人人数问题，然后再进行折股变更。